# 京东商店收入确认事项

提问人：akiazhou 时间：2019-08-29 13:24:09
请教陈版，公司与京东签订合同，在京东上开旗舰店，由于京东有 7 天无理由退货的条款，按照新收入准则，退货条款应当按照可变对价进行处理，且以未来很可能不会转回的金额为限额。在运营初期，由于没有历史数据，很难确认退货的金额为多少，所以期末 7 天的销售不确认收入，在平稳运行一段时间后，有了可靠的退货率数据，可以根据退货率估计可变对价，然后确认相应的收入，这样的处理方式是否合理？
在京东销售，京东会按照销售额的 5% 收取销售佣金，然后将净额打给公司，公司判断在这个业务过程中，公司是主要责任人，所以按照全额的方式确认收入，请问这个时候这部分佣金是计入成本呢还是计入销售费用？一般全额法确认收入的情况下，好像都是全额确认收入，然后扣除的金额计入成本，但从性质上来说，这个 5% 又是佣金，感觉要放销售费用。

回答人：chenyiwei
1 、你的理解基本合理。
2 、在总额法核算合理的前提下。京东收取的佣金应确认为销售费用。